Minutes et répertoires du notaire Charles DUPUYS, 29 janvier 1683 - 25 juin 1726 (étude XXXIV)
Archives nationales
Minutes et répertoires du notaire Charles DUPUYS (étude XXXIV)
29 janvier 1683 - 25 juin 1726
MC/ET/XXXIV/227 - MC/ET/XXXIV/438, MC/RE/XXXIV/2 - MC/RE/XXXIV/3
Etude XXXIV; Dupuys, Charles
Archives nationales de France
Minutes et répertoires: la loi 2008-696 du 15 juillet 2008 relative aux archives a fixé à 75 ans à compter de la date de l'acte, ou à 25 ans à compter de la date du décès de l'intéressé si ce délai est plus bref, le délai de communication des minutes et répertoires des notaires; ce délai est porté à 100 ans à compter de la date de l'acte si le document se rapporte à un mineur (code du Patrimoine, articles L213-2, 4e d et 5e).
Autres documents de l'étude (dossiers de clients, comptabilité...): s'agissant d'archives privées, ces documents sont communicables selon les modalités fixées par le déposant ou le donateur.
Certains documents ne sont pas accessibles en raison de leur mauvais état de conservation.
Versement
Accès aux instruments de recherche de tous les notaires de l’étude XXXIV
Archives de l'étude XXXIV
- Minutes de Charles DUPUYS, 2 janvier 1683 - août 1726; MC/ET/XXXIV/227 - MC/ET/XXXIV/438
  - Minutes. 1683, 2 janvier - 1683, 30 avril, 2 janvier 1683 - 30 avril 1683; MC/ET/XXXIV/227
    Informations complémentaires:
    1683, 2 à 4 janvier: actes passés par-devant Adrien Dupuys.
    1683, 29 janvier à 30 avril: actes passés par-devant Charles Dupuys.
    Informations concernant le classement:
    Le niveau inférieur de description, quand il existe, correspond aux minutes d'actes. Toutes les minutes ne sont pas forcément décrites une à une. Les descriptions de ces minutes sont plus ou moins détaillées.
  - Minutes. 1683, mai - 1683, juillet, mai 1683 - juillet 1683; MC/ET/XXXIV/228
  - Minutes. 1683, août - 1683, décembre, août 1683 - décembre 1683; MC/ET/XXXIV/229
  - Minutes. 1684, janvier - 1684, avril, janvier 1684 - avril 1684; MC/ET/XXXIV/230
    - PRIEUR (Jehan) compagnon savetier r. des Roziers paroisse Saint-Gervais 25 ans § mariage de Jehan PRIEUR avec Marie PAULLET veuve en première noce de Gilles CHARPENTIER, charpentier, et en seconde noce de Pierre RICHARD maître savetier demeurant rue de Berry paroisse Saint-Nicolas-des-Champs, 2 janvier 1622; MC/ET/XXXIV/230
      Origine de l'information:
      Fichier dit 'général' XVIIe-XVIIIe siècles, par le personnel du Minutier, 1954-1999 ( fichier papier entièrement dématérialisé; voir contexte dans le Plan d’orientation général - Notaires de Paris, guides thématiques du Minutier).
      Date de révision: 2011-2012
      Date de création de la notice: 2010
      contrat de mariage; Prieur, Jehan
    - CHANCOIM (Pierre) cocher du sieur Sainetot Cons. de l'H. de V. Saint-Denis paroisse Saint-Leu paroisse Saint-Gilles § mariage de Pierre CHANCOIM avec Marie PELISSON Vve de Marin GAMET maréchal, rue de la Harpe paroisse Saint-Séverin, 24 septembre 1622; MC/ET/XXXIV/230
      contrat de mariage; Chancoin, Pierre
  - Minutes. 1684, mai - 1684, août, mai 1684 - août 1684; MC/ET/XXXIV/231
    - DIEU (Robert) marchand maître horloger r. de la Vieille Pelleterie paroisse Saint-J. de la B. § Inv. à la requête de. .. après le décès de Oudette ROUSSEAU, son ép., 21 avril 1623; MC/ET/XXXIV/231
      Artisans XVIIe, par M. Jurgens, M.A. Fleury, R. Gourmelon et le personnel du Minutier central, 1954-1996 (fichier papier entièrement dématérialisé; voir contexte dans le Plan d’orientation général - Notaires de Paris, guides thématiques du Minutier).
      inventaire; Dieu, Robert
    - MAILLÉ (Jeanne) veuve de Jh. PREVOST seigneur b/on/ de Sansac chevalier de l'Ordre du Roi ep. de Jean de PLANEAUX chevalier seigneur et b/ois/ du Plessis § Liasse d'actes concernant Jeanne MAILLÉ, 29 avril 1623; MC/ET/XXXIV/231
      Maillé, Jeanne
  - Minutes. 1684, septembre - 1684, décembre, septembre 1684 - décembre 1684; MC/ET/XXXIV/232
  - Minutes. 1685, janvier - 1685, mars, janvier 1685 - mars 1685; MC/ET/XXXIV/233
  - Minutes. 1685, avril - 1685, juin, avril 1685 - juin 1685; MC/ET/XXXIV/234
    - DELAROCHE (Marguerite) veuve de Claude BOUJU lt et exempt des gardes du duc d'Anjou + r. de Bethizy en la maison du lt civil § Inv. après le deces de Marguerite DELAROCHE à la requête de Michel MARCEL marchand maître Apothicaire Pierre b de P. r. de près l'Echelle du Temple paroisse Saint-Nicolas des Ch., 27 août 1590; MC/ET/XXXIV/234
      inventaire; Delaroche, Marguerite
    - ROBERT (Marie) + 14 du mois r. de la fromagerie enseigne de la prix d'or veuve de Philippe HANICLE maître boulanger § Inventaire à la requête de Josse ROBERT porteur des Halles r. Tireboudin et Jeh. DECOMSANS porteur de grains exécuteur test de lad. défunt, leur cousin Germaine led. Josse R. subrogé tuteur de Guill. DELARIVIERE, 3 ans, fils de Claude D. courtier de vins et de mte R. son ep., soeur ou lad. défunte et Durant YON marchand b de P. tuteur de Marie DELABEL, 13 ans pour fille de Pierre D. porteur de sol et mte R. soeur de lad. défunte, 23 novembre 1590; MC/ET/XXXIV/234
      inventaire; Robert, Marie
    - VALLET ( ? ) veuve de Isaac CHARPENTIER maître Savetier rue aux Ours à l'image Saint-Michel paroisse Saint-Leu Saint-Gilles § Inv. après décès de VALLET à la requête de Jehan BONTEMPS maître Savetier, 11 décembre 1590; MC/ET/XXXIV/234
      inventaire
    - HONNORÉ (Simon) marchand mercier baguenodier + il y a 2 mois § Inv. après décès de Simon HONNORÉ et Agnes LAGUERE jadis sa femme décédée un an auparavant, 14 décembre 1590; MC/ET/XXXIV/234
      inventaire; Honnoré, Simon
    - LEVASSEUR (Madeleine) + depuis 3 mois § Inventaire après décès de Madeleine LEVASSEUR à la requête de Jehan CAPIF marchand b de P. r., Comtesse d'Artois paroisse Saint-Eust. et de Nicolas LEVASSEUR marchand b de P. père et héritier de lad. défunte sa fille, 17 décembre 1590; MC/ET/XXXIV/234
      inventaire; Levasseur, Madeleine
    - CADOT (Claude) maître potier d'étain s/ les piliers des Halles enseigne de la lamproie § Inventaire à la requête de Françoise DANYS épouse de Claude CADOT de la communauté d'entre elle et ce dernier suivant sentence du Châtelet du 28 nov. dernier - Tableaux, 4 décembre 1592; MC/ET/XXXIV/234
      inventaire; Cadot, Claude
    - PONCET (Anne) veuve de Jh. CHARPENTIER marchand de vins + au mis d'août près l'égl. Saint-Hilaire § Inv. après décès de Anne PONCET à la requête au tuteur de Marie CHARPENTIER, leur fille, 6 ans, 18 décembre 1592; MC/ET/XXXIV/234
      inventaire; Poncet (Anne)
    - LE THOILLIER (Jean) maître Serrurier r. platrière paroisse Saint-Eust. + de maladie contagieuse le 29-10 § Inv. après décès de .. à la Requête de Marie AUBERT son ep. Tableaux, 22 décembre 1592; MC/ET/XXXIV/234
      inventaire; Le Thoillier, Jean
    - Inventaire après décès de Marguerite Despin décédée le 17 août à la requête de Nicolas Gilbert maître épinglier rue du Petit lieu paroisse Saint-Sauveur, enseigne au nom de Jesus., 19 octobre 1593; MC/ET/XXXIV/234
      inventaire; Despin, Marguerite; Gilbert, Nicolas
    - Inventaire après décès de Jehan Pichon compagnon tondeur de draps rue Troussevache enseigne du pied de biche paroisse Saint-Jacques de la Boucherie décédé au Carême 1582 étant de garde au château de Chaubuisson en Brie appartenant au capitaine Marchant de cette ville de Paris, à la requête de Guillemette Percheron, son épouse, 15 décembre 1593; MC/ET/XXXIV/234
      inventaire; Pichon, Jehan; Percheron, Guillemette; Marchant (M.)
    - COIGNART (Marguerite) § inventaire après décès de Marguerite COIGNART à la requête de Guy FRESNEMART maître retordeur de fil, laine et soie demeurant rue Montorgueil à l'enseigne du gril de fer, 2 juin 1594; MC/ET/XXXIV/234
      inventaire après décès; Coignart, Marguerite
    - BERCHER (Jean) marchand de vins à Paris § Inventaire des biens de Jean BERCHER à la requête de Marguerite DELARUE, son accordé, 17 juin 1594; MC/ET/XXXIV/234
      inventaire; Bercher, Jean
    - FLESSET (Guyon) maître cordier + depuis 3 jours r. Montorgueil aux petits carreaux paroisse Saint-Eustache § Inv. après décès de Guyon FLESSET à la requête de Nicole JULLIAN sa deuxième femme, tutrice de Nicole, 12 ans, Guillaume, 11 ans - Geneviève, 7 ans - ses enfants mineurs et autres issus du 1er mge, 6 septembre 1594; MC/ET/XXXIV/234
      contrat de mariage; inventaire; Flesset, Guyon
    - VARYE (Pierre) C/on/ rôtisseur r. Beaurepaire paroisse Saint-Sauveur du service de Georges SILLART marchand pourvoyeur de madame, soeur du R. § Inv. de communauté d'entre Pierre VARYE et de Marie CUET veuve de Jehan PARTENAL marchand hôtelier, son accordée et fiancée., 30 janvier 1595; MC/ET/XXXIV/234
      inventaire; Varye, Pierre
    - DUPONT (Jehan) marchand de vins + fin mars dernier § Inv. après décès de Jehan DUPONT à la requête de Marie DELORME, son ép. tutrice de Martin D. 11 ans Suzanne, 10 ans - ses enfants mineurs, 17 avril 1595; MC/ET/XXXIV/234
      inventaire; Dupont, Jehan
    - PEIGNER-TABLETIER § Inv. de Michelle TIPHAINE à la requête de Jullian THOMAS son mari, maître dud métier. Atelier important - jeux - cadrans - Poicons etc, 30 mai 1595; MC/ET/XXXIV/234
    - POTIER D'ETAIN § Inv. de Jeanne VALLOYS à la requête de Henry TARDY maître dud. métier, 20 décembre 1595; MC/ET/XXXIV/234
    - CHOQUET (Nicolas) praticien à Paris absent de Paris à l'occasion des guerres incontinent après le siège de cette ville § inventaire après décès de Nicolas CHOQUET à la requête du procureur de Pierre CHOQUET marchand à Amiens, héritier dudit défunt son frère, 29 janvier 1596; MC/ET/XXXIV/234
      inventaire après décès; Choquet, Nicolas
    - MERCIER (Madeleine) + 31-12 dernier § Inv. après décès de Madeleine MERCIER à la requête de Nicolas FLÈCHE maître clartier lormier, tuteur de Jehan, 11 ans - Marie, 6 ans - ses enfants mineurs - Armes, 22 février 1596; MC/ET/XXXIV/234
      inventaire; Mercier, Madeleine
  - Minutes. 1685, juillet - 1685, septembre, juillet 1685 - septembre 1685; MC/ET/XXXIV/235
  - Minutes. 1685, octobre - 1685, décembre, octobre 1685 - décembre 1685; MC/ET/XXXIV/236
  - Minutes. 1686, janvier - 1686, mars, janvier 1686 - mars 1686; MC/ET/XXXIV/237
  - Minutes. 1686, avril - 1686, mai, avril 1686 - mai 1686; MC/ET/XXXIV/238
  - Minutes. 1686, juin - 1686, août, juin 1686 - août 1686; MC/ET/XXXIV/239
  - Minutes. 1686, septembre - 1686, décembre, septembre 1686 - décembre 1686; MC/ET/XXXIV/240
  - Minutes. 1687, janvier - 1687, mars, janvier 1687 - mars 1687; MC/ET/XXXIV/241
  - Minutes. 1687, avril - 1687, juin, avril 1687 - juin 1687; MC/ET/XXXIV/242
  - Minutes. 1687, juillet - 1687, août, juillet 1687 - août 1687; MC/ET/XXXIV/243
    - DELAVALLEE (Marguerite) § Inv. après décès de Marguerite DELAVALLEE à la req. de Denis LYEBERT, maître maçon, son mari, r. Quiquetonne; 3 tableaux, 15 mai 1634; MC/ET/XXXIV/243
      inventaire; Delavallee, Marguerite
  - Minutes. 1687, septembre - 1687, décembre, septembre 1687 - décembre 1687; MC/ET/XXXIV/244
    - POTIER (Quentin) gaignier r. Saint-Denis enseigne de la 'nef d'argent' paroisse Saint-Laurent § Inv. à la requête de Quentin POTIER, 13 février 1590; MC/ET/XXXIV/244
      inventaire; Potier, Quentin
    - FOURCHAULT (Jacqueline) + 26 septembre dernier § Inv. après décès de Jacqueline FOURCHAULT à la requête de Jehan ROUSSEL maître tissutier rubaunier r. Montorgueil à la corne de cerf tuteur de Jean, 14 ans - Jehanne, 5 ans - ses filles mineurs et autres, 1er octobre 1590; MC/ET/XXXIV/244
      inventaire; Fourchault, Jacqueline
    - LEBEUF (Jacques) marchand vivandier suivant l'armée catholique + le lendemain de Pâques dernier § Inv. à la requête de Catherine COLLO sa veuve tutrice de Loys L. âgé de 20 mois, 13 août 1592; MC/ET/XXXIV/244
      inventaire; Lebeuf, Jacques
    - Inventaire de Jehan Deseptan marchand mercier rue Saint-Denis paroisse Saint-Sauveur image Saint-Claude, 16 juin 1593; MC/ET/XXXIV/244
      inventaire; Deseptan, Jehan
    - Inventaire après décès de Denis TROUVE, avocat en Parlement, mort à Meaux en novembre dernier, à la requête de René Trouve, 8 ans - Joachim, 3 ans - enfants mineurs de Denis TROUVE et Marie ASTIER jadis sa femme - et de -Pierre TROUVE, procureur en Parlement, subroge tuteur et oncle des mineurs - Bibliothèque., 4 juillet 1594; MC/ET/XXXIV/244
      [Bibliothèque].
      Autres dépouillement(s):
      Fichier Bibliothèques.
      inventaire; Trouve, Denis; Astier, Marie; Trouve, Pierre; Trouve, René
    - ARMES § Inventaire de Madeleine MERCIER épouse de Nicolas FLECHE, maître cloutier lormier, 22 février 1596; MC/ET/XXXIV/244
    - BARTHERY (Martin) maçon r. Montorgueil paroisse Saint-Eustache maison figurant l'hôtellerie des 3 mares. § Inventaire après décès de. .. à la requête de Jehanne BOURSIER, son ép., 27 février 1596; MC/ET/XXXIV/244
      inventaire; Barthery, Martin
  - Minutes. 1688, janvier - 1688, mai, janvier 1688 - mai 1688; MC/ET/XXXIV/245
  - Minutes. 1688, juin - 1688, août, juin 1688 - août 1688; MC/ET/XXXIV/246
  - Minutes. 1688, septembre - 1688, décembre, septembre 1688 - décembre 1688; MC/ET/XXXIV/247
  - Minutes. 1689, janvier - 1689, mars, janvier 1689 - mars 1689; MC/ET/XXXIV/248
  - Minutes. 1689, avril - 1689, juin, avril 1689 - juin 1689; MC/ET/XXXIV/249
  - Minutes. 1689, juillet - 1689, septembre, juillet 1689 - septembre 1689; MC/ET/XXXIV/250
  - Minutes. 1689, octobre - 1689, décembre, octobre 1689 - décembre 1689; MC/ET/XXXIV/251
  - Minutes. 1690, janvier - 1690, mars, janvier 1690 - mars 1690; MC/ET/XXXIV/252
  - Minutes. 1690, avril - 1690, juin, avril 1690 - juin 1690; MC/ET/XXXIV/253
  - Minutes. 1690, juillet - 1690, septembre, juillet 1690 - septembre 1690; MC/ET/XXXIV/254
  - Minutes. 1690, octobre - 1690, décembre, octobre 1690 - décembre 1690; MC/ET/XXXIV/255
  - Minutes. 1691, janvier - 1691, mars, janvier 1691 - mars 1691; MC/ET/XXXIV/256
  - Minutes. 1691, avril - 1691, juin, avril 1691 - juin 1691; MC/ET/XXXIV/257
  - Minutes. 1691, juillet - 1691, septembre, juillet 1691 - septembre 1691; MC/ET/XXXIV/258
    - Bourbon (Gaspard) maître maçon rue Beauregard § Compte (travaux dans cinq maisons), 14 janvier 1712; MC/ET/XXXIV/258
      Artisans XVIIIe siècle, par M. Rambaud et C. Grodecki, 1956-1977 ( fichier papier entièrement dématérialisé; voir contexte dans le Plan d’orientation général - Notaires de Paris, guides thématiques du Minutier).
      Bourbon, Gaspard
  - Minutes. 1691, octobre - 1691, décembre, octobre 1691 - décembre 1691; MC/ET/XXXIV/259
  - Minutes. 1692, janvier - 1692, mars, janvier 1692 - mars 1692; MC/ET/XXXIV/260
  - Minutes. 1692, avril - 1692, juin, avril 1692 - juin 1692; MC/ET/XXXIV/261
  - Minutes. 1692, juillet - 1692, septembre, juillet 1692 - septembre 1692; MC/ET/XXXIV/262
  - Minutes. 1692, octobre - 1692, décembre, octobre 1692 - décembre 1692; MC/ET/XXXIV/263
  - Minutes. 1693, janvier - 1693, février, janvier 1693 - février 1693; MC/ET/XXXIV/264
  - Minutes. 1693, mars, mars 1693; MC/ET/XXXIV/265
  - Minutes. 1693, avril, avril 1693; MC/ET/XXXIV/266
  - Minutes. 1693, mai - 1693, juin, mai 1693 - juin 1693; MC/ET/XXXIV/267
  - Minutes. 1693, juillet - 1693, août, juillet 1693 - août 1693; MC/ET/XXXIV/268
  - Minutes. 1693, septembre - 1693, octobre, septembre 1693 - octobre 1693; MC/ET/XXXIV/269
  - Minutes. 1693, novembre - 1693, décembre, novembre 1693 - décembre 1693; MC/ET/XXXIV/270
  - Minutes. 1694, janvier - 1694, mars, janvier 1694 - mars 1694; MC/ET/XXXIV/271
  - Minutes. 1694, avril - 1694, mai, avril 1694 - mai 1694; MC/ET/XXXIV/272
  - Minutes. 1694, juin - 1694, juillet, juin 1694 - juillet 1694; MC/ET/XXXIV/273
  - Minutes. 1694, août - 1694, septembre, août 1694 - septembre 1694; MC/ET/XXXIV/274
  - Minutes. 1694, octobre - 1694, décembre, octobre 1694 - décembre 1694; MC/ET/XXXIV/275
  - Minutes. 1695, janvier - 1695, février, janvier 1695 - février 1695; MC/ET/XXXIV/276
  - Minutes. 1695, mars - 1695, avril, mars 1695 - avril 1695; MC/ET/XXXIV/277
  - Minutes. 1695, mai - 1695, juin, mai 1695 - juin 1695; MC/ET/XXXIV/278
  - Minutes. 1695, juillet - 1695, septembre, juillet 1695 - septembre 1695; MC/ET/XXXIV/279
  - Minutes. 1695, octobre - 1695, décembre, octobre 1695 - décembre 1695; MC/ET/XXXIV/280
    Attention: acte(s) coté(s) en Réserve
    - Inventaire après décès de Pierre Nicole., 1er décembre 1695; MC/RS//411
      P.J.: procuration des héritiers en faveur de Nicolas Pastey pour assister à la levée des scellés, copie des codicilles du 20 avril et du 28 octobre 1694, mémoires à l'intention des légataires concernant ses biens et leurs destinations.
      Cote originelle du document:
      MC/ET/XXXIV/280
      Informations concernant le classement et la cotation du document:
      Acte coté en Réserve.
      Catalogue de la Réserve du Minutier central, 1984-1988 (dactylogramme entièrement dématérialisé; voir contexte dans le Plan d’orientation général - Notaires de Paris, guides thématiques du Minutier).
      Date de création de la notice: 2002
      Date de révision: 2011
      inventaire après décès; Nicole, Pierre (1625-1695); écrivain
  - Minutes. 1696, janvier, janvier 1696; MC/ET/XXXIV/281
  - Minutes. 1696, février - 1696, mars, février 1696 - mars 1696; MC/ET/XXXIV/282
  - Minutes. 1696, avril - 1696, mai, avril 1696 - mai 1696; MC/ET/XXXIV/283
  - Minutes. 1696, juin - 1696, juillet, juin 1696 - juillet 1696; MC/ET/XXXIV/284
    - HERBELIN (Robert) maître foulon de draps demeurant s/ la Tonnelerie enseigne du poirier paroisse Saint-Eust. + vendredi 17 avril dernier § Inv. après décès de Robert HERBELIN à la requête de Marie GIFFART sa veuve, et de Jh. ROME maître tondeur de draps r. des 2 boules paroisse Saint-G. l'Aux. exéc. testamentaire - Jh BOTERAY, revendu défunt C/on/ foulon de draps, r. des Vieilles draperies paroisse Saint-Pierre-des-Arcis fils de Jh. B. et Yline HERBELIN soeur du défunt, 22 août 1590; MC/ET/XXXIV/284
      inventaire; Herbelin, Robert
  - Minutes. 1696, août - 1696, septembre, août 1696 - septembre 1696; MC/ET/XXXIV/285
  - Minutes. 1696, octobre - 1696, décembre, octobre 1696 - décembre 1696; MC/ET/XXXIV/286
  - Minutes. 1697, janvier - 1697, mars, janvier 1697 - mars 1697; MC/ET/XXXIV/287
  - Minutes. 1697, avril - 1697, mai, avril 1697 - mai 1697; MC/ET/XXXIV/288
  - Minutes. 1697, juin - 1697, juillet, juin 1697 - juillet 1697; MC/ET/XXXIV/289
  - Minutes. 1697, août - 1697, septembre, août 1697 - septembre 1697; MC/ET/XXXIV/290
  - Minutes. 1697, octobre - 1697, décembre, octobre 1697 - décembre 1697; MC/ET/XXXIV/291
  - Minutes. 1698, janvier - 1698, février, janvier 1698 - février 1698; MC/ET/XXXIV/292
    - DECUE de SAINT JEAN (Jean) Peintre ordinaire de l'Académie du Roi § Mariage de Jacques DANIN, conseiller du Roi demeurant rue de Jouy, en présence de Catherine DANIN, sa soeur, veuve de..., 19 janvier 1698; MC/ET/XXXIV/292
      contrat de mariage; Decue de Saint Jean, Jean
    - PEINTRE ordinaire de l'Académie du Roi DECUE de SAINT-JEAN (Jean) § Mariage en présence de Catherine DANIN, veuve de..., 19 janvier 1698; MC/ET/XXXIV/292
      contrat de mariage; Decue de Saint-Jean, Jean
    - CHIRURGIEN de la reine douairière de Pologne REGNIER (Louis) § Mariage en présence de Louis REGNIER, 6 février 1698; MC/ET/XXXIV/292
      contrat de mariage; Regnier, Louis
    - PEINTRE (Me) à Paris BENARD (Côme) Vieille rue du Temple § Mariage de... veuf de Claude-Geneviève SIFFLET, avec Catherine REGNIER., 6 février 1698; MC/ET/XXXIV/292
      contrat de mariage; Benard, Côme
    - BENARD (Côme) maître peintre à Paris, demeurant Vieille rue du Temple, veuf de Claude Geneviève SIFFLET § Mariage de. .. et de Catherine REGNIER, 6 février 1698; MC/ET/XXXIV/292
    - REGNIER (Louis) chirurgien de la reine douairière de Pologne § Mariage de Catherine REGNIER, fille de François REGNIER, maître chirurgien à Tours, en présence de Louis REGNIER frère, 6 février 1698; MC/ET/XXXIV/292
    - REGNIER (François) Maître chirurgien à Tours et Marie OFFRAY, sa femme § Mariage de Côme BENARD, peintre à Paris et de Catherine REGNIER, demeurant à Paris rue des Poulies, fille de François REGNIER Parmi les témoins: François REGNIER, chirurgien à Tours, frère de la future, procureur de François REGNIER, Louis REGNIER DU PAS, chirurgien de la Reine douairière de Pologne, frère., 6 février 1698; MC/ET/XXXIV/292
      contrat de mariage; Regnier, François
    - CHIRURGIEN (Maître) à Tours REGNIER (François) et Marie OFFRAY, sa femme § Mariage de Catherine REGNIER, demeurant à Paris rue des Poulies, fille de François REGNIER en présence de François REGNIER, frère, aussi maître CHIRURGIEN, 6 février 1698; MC/ET/XXXIV/292
  - Minutes. 1698, mars - 1698, avril, mars 1698 - avril 1698; MC/ET/XXXIV/293
  - Minutes. 1698, mai, mai 1698; MC/ET/XXXIV/294
    - Contrat de mariage entre de Jacques Patton, marchand bourgeois de Paris et de Catherine Tesnière, fille de défunt Jean Tesnière, marchand bourgeois de Paris et de Marguerite Ludonneau, demeurant avec sa mère rue de la Barillerie, en présence de François Tesnière, prêtre, chapelain et ordinaire de la chapelle de musique du roi, frère., 1er mai 1698; MC/ET/XXXIV/294
      Musique XVIIe siècle [2407 actes], par Madeleine Jurgens et le personnel du Minutier, 1954-1996 ( fichier papier entièrement dématérialisé; voir contexte dans le Plan d’orientation général - Notaires de Paris, guides thématiques du Minutier).
      Date de création de la notice: 2009
      contrat de mariage; Barillerie (rue de la); prêtre; musicien; officier de la Chapelle du roi (Ancien Régime)
    - Contrat de mariage entre Jean-Baptiste Laurens, charpentier et Jacqueline Derosny, tous deux demeurant grande rue du Faubourg Saint-Antoine, en présence de Simon Rebour, hautbois du roi dans le régiment royal d'Artillerie., 3 mai 1698; MC/ET/XXXIV/294
      contrat de mariage; Faubourg-Saint-Antoine (rue du); charpentier; musicien
    - LAURENS (Jean-Baptiste) Charpentier demeurant grande rue du Faubourg Saint-Antoine § Mariage de. .. et de Jacqueline DEROSNY. Parmi les témoins: Jean MALET, maître charpentier à Paris, charpentier ordinaire des bâtiments du Roi, Catherine TOUMELOU, sa femme, Daniel MEUNIER, charpentier à Versailles, amis de. .., 3 mai 1698; MC/ET/XXXIV/294
      contrat de mariage; Laurens, Jean-Baptiste
    - BÂTIMENTS du ROI (Charpentier ordinaire des) MALET (Jean) et (Catherine) TOUMELOU, sa femme § Mariage en présence de. .., 3 mai 1698; MC/ET/XXXIV/294
      contrat de mariage; Malet, Jean; Toumelou, Catherine
    - CHARPENTIER à Versailles MEUNIER (Daniel) § Mariage en présence de. .., 3 mai 1698; MC/ET/XXXIV/294
      contrat de mariage; Meunier, Daniel
    - CHARPENTIER LAURENS (Jean-Baptiste) grande rue du faubourg Saint-Antoine § Mariage de. .. et de Jacqueline DEROSNY, 3 mai 1698; MC/ET/XXXIV/294
    - MALET (Jean) maître charpentier à Paris et charpentier ordinaire des bâtiments du Roi, Catherine TOUMELOU, sa femme § Mariage de Jean-Baptiste LAURENS, charpentier à Paris, en présence de..., amis., 3 mai 1698; MC/ET/XXXIV/294
      contrat de mariage; Malet, Jean
    - CHAMPEAUX en Brie § Mariage de Louis DEVAUCOULEURS, marchand teinturier à Paris, fils de Claude DEVAUCOULEURS, marchand à CHAMPEAUX, défunt, en présence de Louis DEVAUCOULEURS, prêtre, chanoine et l'un des seigneurs de CHAMPEAUX, frère., 15 mai 1698; MC/ET/XXXIV/294
      contrat de mariage
    - MARTIN (Denis) maître sculpteur des bâtiments du roi § Cité au contrat de mariage de Pierre Denis MARTIN, fils de. .., peintre des conquêtes du roi avec Marie Claire BRIOSNE, 12 janvier 1699; MC/ET/XXXIV/294
      contrat de mariage; Martin, Denis
  - Minutes. 1698, juin - 1698, juillet, juin 1698 - juillet 1698; MC/ET/XXXIV/295
    - DUPUY (Jean) maître parcheminier demeurant rue de la Parcheminerie § Mariage de Jean DUPUY et de Marie OGEE. Parmi les témoins: Luçon HUE, maître parcheminier, ami commun des parties, 11 juillet 1698; MC/ET/XXXIV/295